臺灣苗栗地方法院刑事判決
110年度交易字第310號
公  訴  人  臺灣苗栗地方檢察署檢察官
被      告  黃添興




上列被告因公共危險案件，經檢察官提起公訴（110年度偵字第6
421號），被告於準備程序中就被訴事實為有罪之陳述，經告知
簡式審判程序意旨，於聽取當事人之意見後，本院裁定以簡式審
判程序審理，判決如下：
    主  文
黃添興駕駛動力交通工具而吐氣所含酒精濃度達每公升零點二五
毫克以上，累犯，處有期徒刑柒月。
    犯罪事實及理由
一、本件犯罪事實、證據及應適用之法條，除下列補充外，其餘
    均引用檢察官起訴書之記載（如附件）。
　㈠犯罪事實一第1列「3時許」應補充為「1時至3時許」。
　㈡證據部分增列：被告黃添興（下稱被告）於本院準備程序及
    審理時之自白。
　㈢按行為後法律有變更者，適用行為時之法律，但行為後之法
    律有利於行為人者，適用最有利於行為人之法律，刑法第2
    條第1項定有明文。查被告行為後，刑法第185條之3第1項業
    於民國111年1月28日修正公布，同年1月30日生效施行。修
    正後將原先之刑罰，自「2年以下有期徒刑，得併科20萬元
    以下罰金」提高為「3年以下有期徒刑，得併科30萬元以下
    罰金」，經比較新舊法結果，修正後刑法第185條之3第1項
    對被告較為不利，依刑法第2條第1項前段規定，自應適用被
    告行為時法即修正前刑法第185條之3第1項之規定論處。核
    被告所為，係犯修正前刑法第185條之3第1項第1款之公共危
    險罪。
　㈣被告前因不能安全駕駛致交通危險案件，經本院分別以⑴107
    年度苗交簡字第495號判決，判處有期徒刑6月確定；⑵107年
    度苗簡字第771號判決，判處有期徒刑6月確定，嗣上開二案
    經本院以108年度聲字第219號裁定，定應執行有期徒刑10月
    確定，於民國108年11月3日執行完畢，有臺灣高等法院被告
    前案紀錄表1份在卷可查，其於受有期徒刑執行完畢後5年內
    ，故意再犯本案有期徒刑以上之罪，為累犯，應依刑法第47
    條第1項規定加重其刑。至司法院釋字第775號解釋係指個案
    應量處最低法定刑、又無法適用刑法第59條在內減輕規定之
    情形，法院應依此解釋意旨裁量不予加重最低本刑（最高法
    院108年度台上字第338號判決意旨參照），本案依被告累犯
    及犯罪情節，並無上開情事，自無從依上開解釋意旨裁量不
    予加重最低本刑。
二、爰審酌被告前已有酒後駕車觸犯公共危險罪之前科紀錄（累
    犯部分不予重複評價），此次再犯之原因，其騎乘普通重型
    機車上路，為警查獲時吐氣所含酒精濃度為每公升0.31毫克
    ，對其他用路人生命、身體、財產所生危害之程度，兼衡於
    本院審理時自述為國中畢業之智識程度，從事粗工、有做才
    有錢，日薪新臺幣1200元之經濟狀況，及父親去世、母親改
    嫁之生活狀況（本院卷第82頁），暨犯後坦承犯行之態度及
    檢察官具體求刑之意見（本院卷第83頁）等一切情狀，量處
    如主文所示之刑。
三、依刑事訴訟法第273條之1第1項、第299條第1項前段，判決
    如主文。
四、本判決書係依刑事訴訟法第310條之2準用同法第454條第 1
    、2項製作，犯罪事實、證據及應適用之法條，並得引用檢
    察官起訴書之記載。如不服本件判決，得自判決送達之日起
    20日內，以書狀敘述理由，提起上訴。
本案經檢察官莊佳瑋提起公訴，檢察官楊岳都到庭執行職務。
中　　華　　民　　國　 111  　年　　3 　　月　　 8　　日
                  刑事第四庭  法  官  紀雅惠
以上正本證明與原本無異。
如不服本判決應於收受判決後20日內向本院提出上訴書狀，並應
敘述具體理由（均應附繕本）。
中　　華　　民　　國　 111  　年　　3 　　月　　 8　　日
                              書記官  陳信全
附錄本案論罪科刑法條：
修正前中華民國刑法第185條之3
駕駛動力交通工具而有下列情形之一者，處2年以下有期徒刑，
得併科20萬元以下罰金：
一、吐氣所含酒精濃度達每公升零點二五毫克或血液中酒精濃度
    達百分之零點零五以上。
二、有前款以外之其他情事足認服用酒類或其他相類之物，致不
    能安全駕駛。
三、服用毒品、麻醉藥品或其他相類之物，致不能安全駕駛。
因而致人於死者，處3年以上10年以下有期徒刑；致重傷者，處1
年以上7年以下有期徒刑。
曾犯本條或陸海空軍刑法第54條之罪，經有罪判決確定或經緩起
訴處分確定，於五年內再犯第1項之罪因而致人於死者，處無期
徒刑或5年以上有期徒刑；致重傷者，處3年以上10年以下有期徒
刑。
附件：
臺灣苗栗地方檢察署檢察官起訴書
                                     110年度偵字第6421號
　　被　　　告　黃添興　
上列被告因公共危險案件，業經偵查終結，認應提起公訴，茲將
犯罪事實及證據並所犯法條分敘如下：
　　　　犯罪事實
一、黃添興於民國110年10月3日下午3時許，在苗栗縣竹南鎮友人
    住處飲酒後，吐氣所含酒精濃度已達每公升0.25毫克以上，仍
    騎乘車牌號碼000-000號普通重型機車上路。嗣途經苗栗縣竹
    南鎮環市路3段與光復路口，為警攔查後發現其酒氣甚濃，
    經施以吐氣酒精濃度測試，於同日下午3時12分許，測得其吐
    氣酒精濃度值達每公升0.31毫克，而查獲上情。
二、案經苗栗縣警察局竹南分局報告偵辦。
　　　　證據並所犯法條
一、證據清單：
　㈠被告黃添興之自白。
　㈡酒精測定紀錄表、呼氣酒精測試器檢定合格證書、苗栗縣警察局
    舉發違反道路交通管理事件通知單。
二、核被告所為，係犯刑法第185條之3第1項第1款之公共危險罪
    嫌。
三、依刑事訴訟法第251條提起公訴。
　　此　致
臺灣苗栗地方法院
中　　華　　民　　國　 110　　年　　10　　月　　14　　日
                              檢 察 官  莊  佳  瑋
 本件正本證明與原本無異
中　　華　　民　　國　 110　　年　　10　　月　　18　　日
                              書 記 官  陳  倩  宜
附錄本案所犯法條全文
中華民國刑法第185條之3
駕駛動力交通工具而有下列情形之一者，處 2 年以下有期徒刑
，得併科 20 萬元以下罰金：
一、吐氣所含酒精濃度達每公升零點二五毫克或血液中酒精濃度
    達百分之零點零五以上。
二、有前款以外之其他情事足認服用酒類或其他相類之物，致不
    能安全駕駛。
三、服用毒品、麻醉藥品或其他相類之物，致不能安全駕駛。
因而致人於死者，處 3 年以上 10 年以下有期徒刑；致重傷者
，處 1 年以上 7 年以下有期徒刑。
曾犯本條或陸海空軍刑法第 54 條之罪，經有罪判決確定或經緩
起訴處分確定，於五年內再犯第 1 項之罪因而致人於死者，處
無期徒刑或 5 年以上有期徒刑；致重傷者，處 3 年以上 10 年
以下有期徒刑。